【裁判字號】    99,上易,379
【裁判日期】    990325
【裁判案由】    竊盜
【裁判全文】
臺灣高等法院臺中分院刑事判決         99年度上易字第379號
上  訴  人
即  被  告  乙○○
上列上訴人因竊盜案件，不服臺灣臺中地方法院99年度易字第49
號中華民國99年1月26日第一審判決（起訴案號：臺灣臺中地方
法院檢察署98年度偵字第28844號），提起上訴，本院判決如下
：
    主  文
上訴駁回。
    理  由
一、按不服地方法院之第一審判決而上訴者，須提出上訴書狀，
    並應敘述具體理由，刑事訴訟法第三百六十一條第一項定有
    明文，此為上訴必備之程式；而所謂「具體理由」，必係依
    據卷內既有訴訟資料或提出新事證，指摘或表明第一審判決
    有何採證認事、用法或量刑等足以影響判決本旨之不當或違
    法，而構成應予撤銷之具體事由，始克當之（例如：依憑證
    據法則具體指出所採證據何以不具證據能力，或依憑卷證資
    料，明確指出所為證據證明力之判斷如何違背經驗、論理法
    則）；倘僅泛言原判決認定事實錯誤、違背法令、量刑失之
    過重或輕縱，而未依上揭意旨指出具體事由，或形式上雖已
    指出具體事由，然該事由縱使屬實，亦不足以認為原判決有
    何不當或違法者（例如：對不具有調查必要性之證據，法院
    未依聲請調查亦未說明理由，或援用證據不當，但除去該證
    據仍應為同一事實之認定），皆難謂係具體理由，俾與第二
    審上訴制度旨在請求第二審法院撤銷、變更第一審不當或違
    法之判決，以實現個案救濟之立法目的相契合，並節制濫行
    上訴（最高法院97年度台上字第892號刑事判決參照）。次
    原審法院認為上訴不合法律上之程式者，應以裁定駁回之。
    第二審法院認為上訴書狀未敘述理由或上訴有第三百六十二
    條前段之情形者，應以判決駁回之。又分別為刑事訴訟法第
    三百六十二條、第三百六十七所明定。再第三百六十七條之
    判決，得不經言詞辯論為之。同法第三百七十二條亦定有明
    文。
二、本件原判決以被告乙○○前因竊盜案件，經臺灣彰化地方法
    院於民國96年11月9日以96年度易字第1535號判決判處有期
    徒刑7月確定，於97年8月8日執行完畢。詎猶不知悔改，復
    意圖為自己不法之所有，基於竊盜之犯意，於98年9月17日
    上午某時，前往臺中縣烏日鄉○○村○○○○路1號建物，
    自建物後方攀爬至三樓後，踰越窗戶而侵入，並徒手竊取甲
    ○○所有放置在衣櫥金飾袋內之金戒指4只、金項鍊1條及現
    金新臺幣8000元得手之犯罪事實，業據被告乙○○原審法院
    審理時坦承不諱，並據告訴人甲○○於偵查中陳訴明確，復
    有內政部警政署刑事警察局鑑驗書、臺中縣警察局烏日分局
    刑案現場勘察報告及照片22張附卷可稽。是被告自白與事實
    相符，其所犯加重竊盜犯行，堪以認定。並審酌被告有多次
    竊盜之前科，竟仍不知悔改，侵入被害人住宅竊盜，使被害
    人住居安寧受到嚴重之破壞，且被告身強體健卻不思努力，
    反而覬覦被害人之財物，惡性非輕，惟犯後於審理中坦承犯
    行之態度，及參酌所竊得財物之價值等一切情狀，就被告乙
    ○○犯踰越門扇竊盜罪（累犯），量處有期徒刑拾月。已詳
    述所憑之證據及其認定之理由。經形式上觀察，核無不合。
三、上訴人即被告乙○○（下稱被告）上訴意旨略以：(一)、被告
    願賠償被害人損失，但苦無機會。(二)、被告自98年3月起在
    文忠汽車修理廠上班，擔任技工。(三)、被告就本案犯罪事實
    於原審審理時坦承不諱，自白犯罪，犯後態度良好，原審量
    處被告有期徒刑拾月，實嫌過重。被告已深感悔悟，請求鈞
    院能從輕量刑。爰請求鈞院撤銷原判決云云。惟按「量刑之
    輕重，係屬事實審法院得依職權自由裁量之事項，苟已斟酌
    刑法第57條各款所列情狀，而未逾越法定刑度，不得遽指為
    違法」（最高法院85年度台上字第2699號裁判要旨參照）。
    被告上訴意旨指稱願賠償被害人損失，但苦無機會，堪知被
    告案發至今仍未與被害人和解，又稱自98年3月起任職汽車
    修理廠，可知被告為本件犯罪時（98年9月17日）已有正當
    職業，及稱於原審審理時坦承不諱，自白犯罪，犯後態度良
    好等情，均業經原判決詳予審酌論述，已如前述，且本件被
    告所犯刑法第321條第1項第2款之踰越門扇竊盜罪，其法定
    刑為「六月以上、五年以下有期徒刑」，被告又屬累犯，依
    法應加重其刑，本院認原判決量刑已就刑法第57條揭示之各
    種量刑條件妥為斟酌，應屬適當，亦無濫用量刑權限之違法
    或失當之處。被告上訴意旨泛稱原審判決量刑過重云云，惟
    未提出新事證以供調查，亦未依據卷內之訴訟資料，指摘原
    審判決有何足以影響判決本旨之不當或違法，而構成應予撤
    銷之具體事由，徒憑己意漫指原審判決不當，尚不足以動搖
    原審判決認定犯罪事實及量刑之基礎，難認係得上訴第二審
    之具體理由。依上揭說明，被告提起之第二審上訴為不合法
    律上程式，爰不經言詞辯論，判決駁回上訴。
據上論斷，應依刑事訴訟法第367條前段、第372條，判決如主文
。
中    華    民    國    99    年    3     月    25    日
            刑事第四庭    審判長法  官  洪  耀  宗
                                法  官  許  文  碩
                                法  官  蔡 王 金 全
上列正本證明與原本無異。
不得上訴。
                                書記官  金  珍  華
中    華    民    國    99    年    3     月    25    日

司法院資訊處製作；財團法人民間司法改革基金會備份。
